臺灣高等法院刑事裁定　　　　　　　　　100年度抗字第945號
抗　告　人
即　被　告　游建坤
上列抗告人因違反毒品危害防制條例案件，不服臺灣桃園地方法
院中華民國100年7月15日裁定（98年度審訴字第1721號），提起
抗告，本院裁定如下：
    主  文
原裁定撤銷，發回臺灣桃園地方法院。
    理  由
一、原裁定意旨略以：抗告人即被告游建坤因毒品危害防制條例
    案件，經原審法院於民國98年11月20日以98年度審訴字第17
    21號判處有期徒刑9月，並將判決正本送達於抗告人位於桃
    園縣桃園市○○路12巷1號之住所（即戶籍地），因不獲會
    晤應受送達人本人，亦無受領文書之有辨別事理能力之同居
    人或受僱人，送達人乃於98年12月1日將該文書寄存於送達
    地之警察機關桃園縣政府警察局桃園分局青溪派出所（下稱
    青溪派出所），並作送達通知書2份，1份黏貼於應受送達人
    （即抗告人）上開住所門首，另一份則置於該送達處所信箱
    或其他適當位置，以為送達，此有送達證書1份（見原審卷
    第92頁）在卷可憑。依上開規定，該寄存送達自寄存之日即
    98年12月1日，經過10日於98年12月11日發生效力，又抗告
    人之住所係在本院管轄區域內，其向原法院所為訴訟行為，
    不計在途期間，故而抗告人如對原審判決不服欲提起上訴，
    其上訴期間10日至98年12月21日屆滿，然抗告人竟遲至100
    年5月24日始具狀向原審法院提起上訴，此有刑事上訴狀上
    原審法院收狀章戳記為憑，顯已逾越上訴期間，其上訴即屬
    違背法律上之程式，且無從補正，而駁回其上訴。
二、本件抗告意旨略以：伊所居住之住所早已拆除改建為朝陽公
    園，如何將送達通知書貼於門首？且原判決對於認罪協商結
    果竟不遵守，是否可以申請釋憲等語。
三、按送達文書，除本章有特別規定外，準用民事訴訟法之規定
    ，刑事訴訟法第62條定有明定。次按送達文書於住居所、事
    務所、營業所或就業處所，不獲會晤應受送達人本人，亦無
    受領文書之有辨別事理能力之同居人或受僱人者，得將文書
    寄存送達地之自治或警察機關，並作送達通知書兩份，一份
    黏貼於應受送達人住居所、事務所或營業所或其就業處所門
    首，另一份置於該送達處所信箱或其他適當位置，以為送達
    ，民事訴訟法第136條第1項、第138條第1項亦定有明文。查
    ，抗告人因違反毒品危害防制條例案件，前經原審依協商程
    序於98年11月20日宣示判決後，宣示判決筆錄於98年12月1
    日送達於抗告人設藉之桃園縣桃園市○○路12巷1號，因未
    獲會晤本人亦無受領文書之同居人或受僱人，將裁定正本寄
    存於桃園縣政府警察局青溪派出所，並作送達通知書粘貼於
    應受送達人即被告門首以為送達，固有送達證書1紙附卷可
    查（見原審卷第92頁）。然抗告人以其上開住所早已經拆除
    改建為朝陽公園等語，質疑上開宣示判決筆錄送達之合法性
    ，則郵務人員為上開寄存送達時，抗告人上開住所是否確已
    遭拆除改建為公園，而無從依規定製作送達通知書黏貼於該
    地址之門首？抗告人既有爭議，原審對此未調查究明，逕認
    抗告人已受合法寄存送達，進而以其提起上訴逾期為由，裁
    定駁回抗告人之上訴，容有未洽。抗告人執以指摘，提起抗
    告，非無理由，自應由本院將原裁定撤銷，發回原審更為妥
    適之處理。另原審依協商程序，對抗告人為科刑之判決，依
    刑事訴訟法第455條之10規定，除有同法第455條之4第1項第
    1款、第2款、第4款、第6款、第7款所定情形之一，或協商
    判決違反同條第2項之規定者外，不得上訴。原審於發回後
    亦應併予注意及此。
據上論結，應依刑事訴訟法第413條，裁定如主文。
中    華    民    國   100    年    8     月    30    日
                  刑事第五庭審判長法  官  崔玲琦
                                  法  官  劉秉鑫
                                  法  官  白光華
以上正本證明與原本無異。
如不服本裁定，應於收受送達後五日內向本院提出抗告狀。
                                  書記官  廖鴻勳
中    華    民    國   100    年    8     月    30    日